# BOT业务金融资产现值高于建造合同公允价值

提问人：yangyinting 时间：2018-02-25 17:48:19
公司BOT业务约定建造完成后运营期间内，合同授予方将给与公司固定费用+变动费用。建造期间会计处理时将固定费用按照公司银行借款利率进行折现并确认金融资产，但由于固定费用包含前期建造成本、设备更换成本、后期运营成本的因素，导致将固定费用折现后金额（金融资产折现值）较大且远大于建造合同公允价值，根据无形资产=建造合同公允价值-金融资产折现值，无形资产金额将为负数，此类情况该BOT业务应该如何确认金融资产及无形资产比较合适呢？ 资料： 固定费用 46 万元/月 银行借款利率4.35%/年特许经营期 28 年 建造合同公允价值 2800 万

回答人：chenyiwei
这种情况下，在初始确认金融资产时，不能确认后续每年收款中用于补偿设备更换成本、后期运营成本的部分，只能将用于补偿建造成本和融资利息的部分进行折现处理。 可参考附件案例。
技术咨询-收入成本确认.docx
(19.85 KB, 下载次数: 62)
2018-2-26 01:56 上传 点击文件名下载附件

提问人：yangyinting 时间：2018-02-28 16:36:10
尚未完工时且无固定费用可收取时，是否只需要归集建造成本计入工程施工，无需确认长期应收款、建造合同收入以及运维收入呢

回答人：chenyiwei
建造期间仍需确认建造合同收入，只是如果无法合理预计收回时间和金额则暂挂“其他非流动资产”，到明确后再分出金融资产。